【裁判字號】    90,交聲,105
【裁判日期】    900731
【裁判案由】    聲明異議
【裁判全文】
臺灣臺中地方法院交通事件事裁定                    九十年度交聲字第一０五號
    原處分機關  交通部公路局臺中區監理所豐原監理站
    受處分人即
    異  議  人  甲○○
右列受處分人因違反道路交通管理處罰條例案件，對於交通部公路局臺中區監理所豐
原監理站民國九十年四月六日所為之處分（豐監稽違六三字第Ｈ00000000號
裁決書），聲明異議，本院裁定如左：
    主  文
異議駁回。
    理  由
一、原處分意旨略以：受處分人即異議人甲○○前於民國九十年二月十三日七時十六
    分許駕駛車牌號碼ＮＧ─三０六六號自小客車行沿臺中縣石岡鄉○○路，由東勢
    往石岡、新社方向行駛，途經豐勢路與和盛街多向路口處時，欲左轉進入和盛街
    街往新社方向，本應等待紅燈亮起後始可依左轉綠燈指示方向左轉，惟甲○○並
    未遵守交通號誌時相，即趁對向車道無車時，逕行左轉。適有臺中縣警察局東勢
    分局土牛派出所警員高豫輝於上開路口操控燈號，乃予以攔下逕行舉發，爰依道
  路交通管理處罰條例第五十三條規定，科罰鍰新臺幣（下同）一千八百元，並依
    同法第六十三條第一項第三款記違規點數三點；逾期限不繳納罰鍰者，處以法定
    最高額五千四百元等情。
二、異議人甲○○聲明異議意旨略以：員警攔檢時，並未告以有何違規行為，僅於違
    規通知單填寫完成後，命伊簽名，當時伊曾要求員警告知申訴單位時，未獲置理
    ，本件處分程序顯與法理不合；此外，員警聲稱在豐勢路與和盛街路設有錄影監
    視系統，拍攝存證，惟伊依法向豐原監理站申訴，卻未見有何證據提出；又臺中
    縣警察局九十年三月十四日（九十）東警交字第二０二六號函就本件違規時間記
    載為九十年二月二十八日，與違規通知單上之日期不同，本件異議人違規之事實
    ，應為無法證明云云。
三、按汽車行駛至交岔路口，其行進、轉彎應遵守燈光號誌或交通警察之指示，遇有
    交通警察指揮與燈光號誌並用時，以交通警察之指揮為準。違反者，處以新臺幣
    一千八百元以上，五千四百元以下罰鍰，並記違規點數三點。道路交通安全規則
    第一百零一條及道路交通管理處罰條例第五十三條、第六十三條第一項第三款分
    別定有明文。訊據本件受處分人即異議人甲○○固不否認有於前揭時地駕車左轉
    並遭員警攔檢之事實，惟矢口否認有何違反交通號誌之行為，辯稱：當時是綠燈
    ，且沒有車伊才通過云云。經查，受處分人即異議人甲○○於九十年二月十三日
    七時十六分許駕駛車牌號碼ＮＧ─三０六六號自小客車行沿臺中縣石岡鄉○○路
    ，由東勢往石岡、新社方向行駛，途經豐勢路與和盛街多向路口處時，欲左轉進
    入和盛街街往新社方向，本應等待紅燈亮起後始可依左轉綠燈指示方向左轉，惟
    甲○○並未遵守交通號誌時相，即趁對向車道無車時，逕行左轉，適有臺中縣警
    察局東勢分局土牛派出所警員高豫輝於上開路口操控燈號，乃予以攔下逕行舉發
    等情，業據證人高豫輝到庭證述明確，並有臺中縣警察局舉發違反道路交通管理
    事件通知單影本附卷可按。參以證人高豫輝與受處分人宿無仇怨，證人依法執行
    職務，自無誣陷之理，受處分人上開辯解，要屬卸責之詞，殊不足取。此外，甲
    ○○確有在前揭舉發違反道路交通管理事件通知單上簽名，對於通知單上所載之
    違規事實及到案處所已經知悉，殊難以詢問未獲答覆及欠缺錄影照像存證為由，
    主張本件處分不合法；至異議人所舉臺中縣警察局九十年三月十四日（九十）東
    警交字第二０二六號函將本件違規時間誤載為應到案日期即九十年二月二十八日
    之事實，要與本件處分之效力無關，併此敘明。受處分人有違反道路交通管理處
    罰條例第五十三條之規定，堪以認定，原處分機關據以援引前揭規定而裁處，核
    無不當。本件異議為無理由，應予駁回。
據上論斷，應依道路交通案件處理辦法第十九條，裁定如主文。
中    華    民    國      九十      年      七      月      三十一      日
                                臺灣臺中地方法院交通法庭
                                    法  官    張  國  華
右正本證明與原本無異。
如不服本裁定應於送達後五日內向本院提出抗告狀。
                                    書記官
中    華    民    國      九十      年      八      月      三          日


司法院資訊處製作；財團法人民間司法改革基金會備份。
